# Rules for generating inflected verb forms. See generation.py for discussion
# of the format.

base:
  rules:
    "root":
      from: "plain-inf"
      match: "(.*)[ao]n"
      value: "\\1"
    "to-inf": "{root}enne"
    "pres-part": "{root}ende"
    "mod-e": []
strong:
  inherit: base
  rules:
    "past-root":
      from: "past-ind-pl"
      match: "(.*).."
      value: "\\1"
    "pres-ind-1sg": "{root}e"
    "pres-ind-2sg":
      from: "pres-ind-3sg"
      match: "(.*[^þ])þ*"
      value: "\\1st"
    "pres-ind-3sg": "{root}þ"
    "pres-ind-pl": "{root}aþ"
    "imp-sg": "{root}"
    "imp-pl": "{root}aþ"
    "pres-sub-sg": "{root}e"
    "pres-sub-pl": "{root}en"
    "past-ind-2sg": "{past-root}e"
    "past-sub-sg": "{past-root}e"
    "past-sub-pl": "{past-root}en"
strong1:
  inherit: strong
  rules:
    "p1":
      from: "plain-inf"
      match: "(.*)ī(.+)an"
      value: "\\1"
    "p2":
      from: "plain-inf"
      match: "(.*)ī(.+)an"
      value: "\\2"
    "pres-ind-3sg": "{p1}ī{p2}þ"
    "past-ind-3sg": "{p1}ā{p2}"
    "past-ind-pl": "{p1}i{p2}on"
    "past-part": "(ge){p1}i{p2}en"
strong1_gh:
  inherit: strong1
  rules:
    "past-ind-3sg": ["{p1}āg", "{p1}āh"]
strong1_sþ:
  inherit: strong1
strong1_þd:
  inherit: strong1
  rules:
    "pres-ind-3sg": ["{p1}iþþ", "{p1}iþ"]
    "past-ind-pl": "{p1}idon"
    "past-part": "(ge){p1}iden"
strong2:
  inherit: strong
  rules:
    "p1":
      from: "plain-inf"
      match: "(.*)ēo(.+)an"
      value: "\\1"
    "p2":
      from: "plain-inf"
      match: "(.*)ēo(.+)an"
      value: "\\2"
    "pres-ind-3sg": "{p1}ēo{p2}þ"
    "past-ind-3sg": "{p1}ēa{p2}"
    "past-ind-pl": "{p1}u{p2}on"
    "past-part": "(ge){p1}o{p2}en"
strong2_g:
  inherit: strong2
  rules:
    "past-ind-3sg": ["{p1}ēag", "{p1}ēah"]
strong2_sr:
  inherit: strong2
  rules:
    "pres-ind-2sg": "{p1}īest"
    "pres-ind-3sg": "{p1}īest"
    "past-ind-3sg": "{p1}ēa{p2}"
    "past-ind-pl": "{p1}uron"
    "past-part": "(ge){p1}oren"
#strong2_þd:
#  inherit: strong2
#  rules:
#    "pres-ind-3sg": ["{p1}īeþþ", "{p1}īeþ"]
#    "past-ind-pl": "{p1}udon"
#    "past-part": "(ge){p1}uden"
strong3_iau:
  inherit: strong
  rules:
    "p1":
      from: "plain-inf"
      match: "(.*)i([^aeiou]+)an"
      value: "\\1"
    "p2":
      from: "plain-inf"
      match: "(.*)i([^aeiou]+)an"
      value: "\\2"
    "pres-ind-3sg": "{p1}i{p2}þ"
    "past-ind-3sg": ["{p1}a{p2}", "{p1}o{p2}"]
    "past-ind-pl": "{p1}u{p2}on"
    "past-part": "(ge){p1}u{p2}en"
strong3_iau_nd:
  inherit: strong3_iau
  rules:
    "pres-ind-3sg": "{p1}int"
strong3_e_ea_u_o:  # Wright §499, p. 258
  inherit: strong
  rules:
    "p1":
      from: "plain-inf"
      match: "(.*)e(..)an"
      value: "\\1"
    "p2":
      from: "plain-inf"
      match: "(.*)e(..)an"
      value: "\\2"
    "pres-ind-3sg": "{p1}i{p2}þ"
    "past-ind-3sg": "{p1}ea{p2}"
    "past-ind-pl": "{p1}u{p2}on"
    "past-part": "(ge){p1}o{p2}en"
strong3_ie_ea_u_o:
  inherit: strong3_e_ea_u_o
  rules:
    "p1":
      from: "plain-inf"
      match: "(.*)ie(..)an"
      value: "\\1"
    "p2":
      from: "plain-inf"
      match: "(.*)ie(..)an"
      value: "\\2"
    "pres-ind-3sg": "{p1}ie{p2}þ"
strong3_eo_ea_u_o:  # Wright §500
  inherit: strong
  rules:
    "p1":
      from: "plain-inf"
      match: "(.*)eo?(..)an"  # The o is optional for melcan, a spelling variant of meolcan.
      value: "\\1"
    "p2":
      from: "plain-inf"
      match: "(.*)eo?(..)an"
      value: "\\2"
    "pres-ind-3sg": "{p1}eo{p2}þ"
    "past-ind-3sg": "{p1}ea{p2}"
    "past-ind-pl": "{p1}u{p2}on"
    "past-part": "(ge){p1}o{p2}en"
strong3_eo_ea_u_o_þd:
  inherit: strong3_eo_ea_u_o
  rules:
    "past-ind-pl": "{p1}urdon"
    "past-part": "(ge){p1}orden"
